【裁判字號】    99,上,255
【裁判日期】    990903
【裁判案由】    確認派下權存在
【裁判全文】
臺灣高等法院臺中分院民事裁定  99年度上字第255號
上  訴  人  地○○
上  訴  人  亥○○
上  訴  人  戌○○
上  訴  人  天○○
上  訴  人  酉○○
上  訴  人  癸○○
上  訴  人  壬○○
上  訴  人  辛○○
上  訴  人  卯○○
上  訴  人  午○○
上  訴  人  辰○○
上  訴  人  巳○○
上  訴  人  戊○○
上  訴  人  己○○
上  訴  人  丁○○
上  訴  人  丙○○
上  訴  人  子○○
上  訴  人  庚○○
上  訴  人  乙○○
上  訴  人  寅○○
上  訴  人  玄○○
上  訴  人  丑○○
上 列 一人
法定代理人  未○○    住同上
上  訴  人  宙○○    住高雄縣岡山鎮○○里○○路105號
上  訴  人  宇○○    住高雄縣岡山鎮○○里○○路105號
上列二十四人
訴訟代理人  陳益軒律師
複 代 理人  蘇書峰律師
                      共同送達代收人  甲○○
                      住臺中市○區○○○街15號2樓之1
被 上 訴人  祭祀公業蕭子玉
                      設彰化縣社頭鄉○○村○○○路40號
法定代理人  申○○    住彰化縣社頭鄉○○村○○○路362號
訴訟代理人  陳世煌律師
訴訟代理人  黃俊昇律師
複 代 理人  楊振裕律師
上列當事人間確認派下權存在事件，上訴人提起本件上訴，本院
裁定如下：
    主      文
上訴人應於收受本裁定正本七日內補繳第一、二審裁判費新台幣
伍拾萬柒仟肆佰零參元。
    理      由
一、按訴訟標的之價額，由法院核定。核定訴訟標的之價額，以
    起訴時之交易價額為準；無交易價額者，以原告就訴訟標的
    所有之利益為準。第77-1條第1、2項定有明文。又確認祭祀
    公業派下權存在與否事件，係因財產權而起訴，其訴訟標的
    價額之核定，應依該祭祀公業之總財產價額中訟爭派下權所
    佔之比例，計算其價額（最高法院72年台抗字第371號判例
    要旨參照）。
二、經查：上訴人等24人（起訴時為25人，嗣一人撤回起訴，依
    起訴恆定原則以25人計算）於原審起訴確認其等對被上訴人
    祭祀公業蕭子玉派下權存在，應依該祭祀公業之總財產價額
    中訟爭派下權所佔之比例，計算本件之訴訟價額，而依上訴
    人提出之該祭祀公業目前總財產，為坐落彰化縣田中鎮○○
    ○段158、159地號土地，面積分別為4,803.52平方公尺、54
    20.36平方公尺，依起訴前最近之民國98年1月公告土地現值
    分別為新台幣（下同）1,200元、4,000元，核算上開二土地
    價額分別為5,764,224元、21,681,440元，總計為27,445,66
    4元；又上訴人主張被上訴人法定代理人申○○於向彰化縣
    田中鎮公所申辦該祭祀公業派下員現員名冊時僅列蕭慶三、
    申○○、蕭慶珍、蕭如壎等四人，並經田中鎮公所於98年10
    月13日核發僅上開四人為該祭祀公業派下員名冊，則上訴人
    於本件訟爭派下權所佔之比例為29分之25，計算本件訴訟標
    的價額為23,660,055元(角不計入)，應徵第一審訴訟費用為
    220,296元，上訴人於原審僅繳納17,335元，應補納裁判費
    為202,961元；又應徵第二審訴訟費用為330,444元，上訴人
    僅繳納26,002元，應補納裁判費為304,442元，二者合計為
    507,403元，茲依民事訴訟法第481條、第442條第2項前段規
    定，限上訴人等於收受本裁定正本7日內，如數逕向本院補
    繳。
三、上訴人逾期未依本裁定補正者，即依法裁定駁回其上訴。
中    華    民    國    99    年    9     月    3     日
                民事第四庭    審判長法  官  陳蘇宗
                                    法  官  林欽章
                                    法  官  張浴美
以上正本係照原本作成。
如不服本裁定應於裁定送達後10日內向本院提出抗告理由狀（須
按他造人數附具繕本），並繳納抗告裁判費新台幣1,000元。
                                    書記官  阮正枝
中    華    民    國    99    年    9     月    3     日
                                                      Ｓ

司法院資訊處製作；財團法人民間司法改革基金會備份。
